# 请教陈版主，关于限制性股票回购

提问人：shinyhe2007 时间：2023-01-12 10:26:36
请教陈版主一个问题，公司按照6.11元价格回购 100 股股票进行股权激励，按照3.8元的价格授予给员工进行股权激励，服务期两年，员工离职授予部分股票回购注销的会计处理。原 100股全部回购，因为已经分配股利每股0.18元（可撤销股利），实际每股支付3.62元，总计支付 362 元。注销的会计处理：处理一
1 、回购
借：库存股 611
贷：银行存款 611
2 、授予
借：银行存款 380
借：资本公积 231
贷：库存股 611
3 、股权激励计入费用部分略：
4 、回购义务
借：库存股 380
贷：其他应付款 380
5 、分配股利（可撤销）
借：其他应付款 18
贷：库存股 18
6 、回购注销
借：股本 100
借：资本公积 262
贷：库存股 362
想请教陈版主，回购、授予和注销的分录是否准确，谢谢，还是说可撤销部分 18 元股利需要冲减未分配利润。
处理二
1. 回回 购 借：库存股 611 贷：银行存款 611 2. 授予授予借：银行存款 380 借：资本公积 231 贷：库存股 611 3. 股股 权 激励激励 计 入入 费 用部分略：： 4. 回回 购义务 借：库存股 380 贷：其他应付款 380 5. 分配股利（（可撤可撤 销 ））借：未分配利润 18 贷：应付股利 18 借：应付股利 18 贷：银行存款 18 借：其他应付款 18 贷：库存股 18 6. 回回 购 注注 销 借：股本100 借：资本公积 262 贷：银行存款 362 借：其他应付款 362 贷：库存股 362 借：资本公积 18 贷：未分配利润 18

回答人：chenyiwei
应采用方案二处理。
根据《企业会计准则解释第 7 号》第五条：等待期内，上市公司在核算应分配给限制性股票持有者的现金股利时，应合理估计未来解锁条件的满足情况,该估计与进行股份支付会计处理时在等待期内每个资产负债表日对可行权权益工具数量进行的估计应当保持一致。对于预计未来可解锁限制性股票持有者，上市公司应分配给限制性股票持有者的现金股利应当作为利润分配进行会计处理，借记“利润分配——应付现金股利或利润”科目，贷记“应付股利——限制性股票股利”科目；同时，按分配的现金股利金额，借记“其他应付款——限制性股票回购义务”等科目，贷记“库存股”科目；实际支付时，借记“应付股利——限制性股票股利”科目，贷记“银行存款”等科目。对于预计未来不可解锁限制性股票持有者，上市公司应分配给限制性股票持有者的现金股利应当冲减相关的负债，借记“其他应付款——限制性股票回购义务”等科目，贷记“应付股利——限制性股票股利”科目；实际支付时，借记“应付股利——限制性股票股利”科目，贷记“银行存款”等科目。后续信息表明不可解锁限制性股票的数量与以前估计不同的，应当作为会计估计变更处理，直到解锁日预计不可解锁限制性股票的数量与实际未解锁限制性股票的数量一致。